臺灣花蓮地方法院刑事判決　　　　　　　　　　　　　九十四年度交訴字第二一號
　　公　訴　人　臺灣花蓮地方法院檢察署檢察官
　　被　　　告　甲○○
右列被告因業務過失致死案件，經檢察官提起公訴（九十四年度偵字第九七八號），
茲因被告於準備程序進行中就被訴事實為有罪之陳述，且所犯非死刑、無期徒刑、最
輕本刑為三年以上有期徒刑之罪或高等法院管轄第一審案件，經告知簡式審判程序之
旨，並聽取檢察官、被告之意見後，經本院合議庭裁定由受命法官獨任進行簡式審判
程序，本院判決如左：
    主  文
甲○○從事業務之人，因業務上之過失致人於死，處有期徒刑玖月。
    事  實  及  理  由
一、甲○○任職於鞍順混凝土廠，擔任司機職務，為從事駕駛業務之人。於民國九十
    四年三月二十一日下午十六時零二分許，駕駛車號九四一－ＧＢ營業用大貨車，
    由花蓮縣鳳林鎮○○路由東往西方向行駛，行經該路與正義路交岔路口時，原應
    注意車前狀況及不得超速駕駛（當地速限為時速四十公里），且依當時情形觀之
    ，又無不能注意之情事，竟疏未注意及此，仍以時速五十五公里左右超速通過交
    岔路口，致撞及正沿花蓮縣鳳林鎮○○路由南往北方向駛來之劉梅雙所騎乘之車
    號ＲＧＧ－九五五輕型機車，當場使劉梅雙人車倒地，致使劉梅雙受有胸腹腔內
    出血之傷害，經送醫延至當日十七時十六分許仍不治死亡。嗣甲○○於警方尚未
    查得肇事者前，即委託工廠人員向警方自首犯行，並表明願意接受訴追。
二、案經被害人劉梅雙之夫丙○○訴由花蓮縣警察局鳳林分局報請臺灣花蓮地方法院
    檢察署檢察官偵查起訴。
    理  由
一、右揭事實，業據被告甲○○迭於警詢、偵查及本院審理時，對於其於右揭時、地
    不慎肇事致被害人死亡，其有過失之事實坦承不諱，並有道路交通事故現場圖、
    道路交通事故調查報告表(一)(二)、酒精濃度檢測單、鳳林榮民醫院生化報告單各乙
    紙、交通事故現場照片四十六幀附卷可稽。而被害人劉梅雙因本件車禍死亡，亦
    經檢察官督同檢驗員到場相驗屬實，並製有相驗筆錄、相驗屍體證明書、驗斷書
    各乙份及相驗照片五幀在卷可憑。被告任意性之自白經前開證據補強，應與事實
    相符，堪信為真實。
二、按汽車行駛時，駕駛人應注意車前狀況，隨時採取必要之安全措施；又行車速度
    ，依標誌之規定，無標誌者，在郊外道路，時速不得超過六十公里，道路交通安
    全規則第九十四條第三項、第九十三條第一項第一款分別定有明文。而查被告當
    時之車速，依據肇事現場胎痕滑行距離為二十三點五公尺（以最長煞車胎痕距離
    計算），依汽車煞車距離、行車速度及道路摩擦係數對照表，換算該路段為乾燥
    瀝青路面，摩擦係數為○點八五至０點七０之間，推算其時速為六十五至七十五
    公里間，惟被告於偵訊時供稱：當時時速在五十五公里左右等語，二者相較，因
    每台車輛情況各有不同，可能造成數據有所出入，因而，自應堪採認有利於被告
    之肇事當時其車速約在五十五公里左右之辯解為據。被告駕車自應注意上述道路
    交通安全規定，而本件車禍發生地點，為鋪設柏油、路面無缺陷之道路，且當時
    日間、視線良好、無障礙物，並無不能注意之情形，此有道路交通事故調查報告
    表乙紙附卷可參，被告未注意車前狀況及超速，因而肇致本件車禍，導致被害人
    不幸身亡，衡其駕車行為顯有過失。又被害人確因本件車禍而死亡，則被告上開
    過失行為，與被害人之死亡結果間，具有相當因果關係，亦甚明灼。本件事證明
    確，被告所涉犯行，堪認定，應予依法論科。
三、被告於肇事當時駕駛貨車載運土方砂石等情，顯然為從事駕駛業務之人，此有土
    石清運計劃書及被告汽車駕駛執照各一份在卷可參，因此，核被告所為，係犯刑
    法第二百七十六條第二項之業務過失致死罪。然查，被告肇事後，於警方前來處
    理尚未查得肇事者姓名前，即委託友人報警，並在警方到達現場時向警員承認為
    肇事人，並表明願意接受裁判，業有花蓮縣警察局鳳林分局道路交通事故肇事人
    自首情形紀錄表一份在卷可稽，符合自首之規定，應依刑法第六十二條減輕其刑
    。爰審酌被告於八十三年間犯過失致死罪，經法院判處一年二月確定，於八十五
    年一月三十日縮短刑期執行完畢之前科及刑之執行紀錄，此有臺灣高等法院被告
    全國前案紀錄表一份在卷可查，猶未注意行車安全，本件被告於車輛行進間疏未
    注意操控車輛並超速行駛，過失非輕，但於肇事後已與被害人之家屬達成和解，
    賠償新台幣三百五十五萬元（含汽車強制責任險保險金部分），此有和解書一紙
    附於本院卷可稽，其犯後勇於面對過錯，盡力彌補被害人之損害，態度尚稱良好
    等一切情狀，量處如主文所示之刑。
據上論斷，應依刑事訴訟法第二百九十九條第一項前段、第二百七十三條之一第一項
、第三百十條之一第二項，刑法第二百七十六條第二項、第六十二條，罰金罰鍰提高
標準條例第一條前段，判決如主文。
本案經檢察官乙○○到庭執行職務。
中      華      民      國    九十四    年      五      月    二十三    日
                              台灣花蓮地方法院刑事第一庭
                                  法    官    李  豫  雙
右正本證明與原本無異。
如對本判決不服，應於送達後十日內，向本院提出上訴狀。（應抄附繕本）告訴人或
被害人如對於本判決不服者，應具備理由請求檢察官上訴，其上訴期間之計算係以檢
察官收受判決正本之日期為準。
                                  法院書記官
中      華      民      國    九十四    年      五      月    二十四    日
附錄本判決論罪之法律條文：
中華民國刑法第二百七十六條第二項：
從事業務之人，因業務上之過失犯前項之罪者，處五年以下有期徒刑或拘役，得併科
三千元以下罰金。
